【裁判字號】    96,交聲,212
【裁判日期】    970507
【裁判案由】    違反道路交通管理處罰條例聲明異議
【裁判全文】
臺灣雲林地方法院交通事件裁定         96年度交聲字第212號
移送機關即
原處分機關  交通部公路總局嘉義區監理所雲林監理站東勢分站
異  議  人
即受處分人  甲○○
上列異議人即受處分人因違反道路交通管理處罰條例案件，對於
交通部公路總局嘉義區監理所雲林監理站東勢分站於民國96年11
月23日所為之裁決處分（原處分案號：勢監裁字第裁71-C000000
00號），聲明異議，本院裁定如下：
    主  文
異議駁回。
    理  由
一、原處分機關係以：異議人即受處分人甲○○於民國96年10月
    11日晚間10時10分許，騎乘車牌號碼DQB-270 號輕型機車沿
    臺北縣中和市○○路往中和方向直行，行經該路與民有街有
    燈光號誌管制之交岔路口時，違規闖紅燈直行，經臺北縣政
    府警察局永和分局得和派出所警員攔停逕行舉發製單。原處
    分機關遂依道路交通管理處罰條例第53條第1 項規定，以勢
    監裁字第裁71-C00000000號裁決書，裁處異議人罰鍰新臺幣
    （下同）1,800 元，並依同條例第63條第1 項規定記違規點
    數3 點。
二、聲明異議意旨略以：異議人於96年10月11日晚間10時10分許
    ，騎乘車牌號碼DQB-270 號輕型機車行經臺北縣中和市○○
    路與民有街路口，停靠路旁拿取物品時，距離紅綠燈路口尚
    有一段距離，並未闖紅燈，警察卻開立闖紅燈罰單，故異議
    人不服原裁決處分，乃提起本件異議云云。
三、按汽車駕駛人，行經有燈光號誌管制之交岔路口闖紅燈者，
    處新臺幣1,800 元以上5,400 元以下罰鍰，道路交通管理處
    罰條例第53條第1 項定有明文。又汽車駕駛人有第53條情形
    ，記違規點數3 點，同條例第63條第1 項第3 款亦定有明文
    。
四、經查：
  (一)本件異議人於96年10月11日晚間10時10分許，騎乘車牌號碼
    DQB-270 號輕型機車，沿臺北縣永和市○○路往中和市方向
    直行，行經中正路與民有街路口時，違規闖紅燈直行，為臺
    北縣政府警察局永和分局得和派出所警員乙○○當場發現並
    前往攔阻，惟因異議人拒絕出示證件，警員乙○○乃逕行製
    單舉發等情，有臺北縣政府警察局北縣警交字第C00000000
    號舉發違反道路交通管理事件通知單（下稱舉發單）1 紙在
    卷可憑，並經證人乙○○於本院審理中具結證稱：當時晚上
    10點多，天氣晴朗，沒有下雨，視線良好，民有街與中正路
    是Ｔ字路口，我是從民有街綠燈左轉中正路往中和方向時，
    看到異議人騎乘輕型機車沿中正路直行該路口闖紅燈，當時
    有很多機車、汽車已經在對向停等紅燈，只有她闖紅燈，我
    有作勢揮手請她停車，她有停下，我就跟她說她闖紅燈，請
    她出示證件，她就問我要幹嘛，我說我要開紅單，我有比當
    時後面燈號也確實是紅燈，我當時有查證車子是她本人，我
    跟她說要借證件，但異議人有拿證件揮一下，所以我告知異
    議人，若沒有拿證件給我登記，我還是會用逕行舉發方式將
    罰單寄回戶籍地，我跟她說很多次，她還是不配合出示證件
    ，她說她家裡沒有錢繳罰單，我之前不認識異議人，異議人
    於法院調查時說闖紅燈的地點在民有街，與事實不符，因為
    民有街除與中正路交會地點有紅綠燈外，其他交岔路口並無
    紅綠燈等語明確，並當庭繪製異議人違規地點之現場圖作為
    對照。
  (二)異議人於本院調查時雖否認有違規之情事，辯稱：我當時是
    沿民有街直行，警員是在我的對向車道，我在右邊，警員在
    左邊，我當時是要去上班，準備直行到中正路右轉，還要隔
    2 個紅綠燈才右轉中正路，當時車輛很多，警員是在小林髮
    廊那邊攔我下來，警員說我闖民有街的紅燈，我有經過那個
    紅綠燈，那個紅綠燈位在民有街中間，但我有停下來，沒有
    闖紅燈，警員攔停我時，我正打電話給我老闆云云。惟查，
    證人即舉發警員乙○○與異議人素不相識，並無恩怨，且其
    係為維護交通秩序，依法執行公務，衡情應無設詞攀誣或虛
    構違規事實以陷害異議人之理。又參以證人乙○○當時舉發
    所在位置，係在臺北縣永和市○○街與中正路口，即異議人
    闖紅燈之路口，其視野清楚無礙，應得輕易目擊異議人闖紅
    燈之經過，是足以排除誤看或誤為判斷之疑慮。故上開警員
    證述之本件違規及舉發之過程情節，應可採信。再經本院函
    請臺北縣政府警察局永和分局提供上開舉發地點附近之紅綠
    燈位置現場圖及照片，發現異議人為警攔停之地點小林眼鏡
    係位在中正路，並非民有街，且民有街與其他巷道之交岔路
    口，僅與中正路之交岔路口有設置紅綠燈，其餘路口均未設
    置紅綠燈，有該分局提供之舉發地點現場圖2 紙及照片14張
    附卷可稽，足見異議人當時係沿永和市○○路直行。從而，
    異議人所述顯與實際現場路況不符，其辯稱未闖紅燈云云，
    不足採信。
  (三)綜上所述，異議人在前揭時、地，騎乘輕型機車行經有燈光
    號誌管制之交岔路口時，有闖紅燈之違規行為，應可認定。
    則原處分機關即交通部公路總局嘉義區監理所雲林監理站東
    勢分站依道路交通管理處罰條例第53條第1 項規定，裁處異
    議人罰鍰1,800 元，並依同條例第63條規定，記違規點數3
    點，於法並無不當，本件異議為無理由，應予駁回。
五、據上論斷，應依道路交通案件處理辦法第19條，裁定如主文
    。
中    華    民    國    97    年    5     月    7     日
                   交通法庭    法  官  黃楹榆
以上正本證明與原本無異
如不服本裁定，應於裁定送達後5 日內向本院提出抗告狀（須附
繕本）。
                               書記官  李雅怡
中    華    民    國    97    年    5     月    7     日


司法院資訊處製作；財團法人民間司法改革基金會備份。
